# 特许经营权回购的处理

提问人：fengzhibo1124 时间：2011-11-17 11:35:55
陈老师： 例如甲公司是“久久丫”的商标持有人并在北京地区开展直营业务。为拓展异地市场， 2008 年 1 月与天津的乙公司（乙公司与甲公司没有任何股权关系）签订品牌使用协议，许可乙公司在天津地区使用“久久丫”的品牌，许可费用 100 万元，许可年限为 5 年。 2010 年 12 月 30 日，甲公司考虑到乙公司已成功开拓天津市场，遂向乙公司股东购买100%的权益。支付对价大于乙公司可辨认净资产的公允价值 50 万元。我想问： 2010 年 12 月 31 日乙公司账面上未摊销完的无形资产（“久久丫”品牌使用权）100-100/5*3=40万在合并时如何体现？是一起合并在商誉中吗？

回答人：chenyiwei
这个问题在 2008 年修订后的IFRS 3下有一个专门的说法，即reacquired rights。建议先看看IFRS下对此问题的规定和指引。